臺灣高雄地方法院刑事判決　　　　　　　93年度易字第1893號
　　公　訴　人　臺灣高雄地方法院檢察署檢察官
　　被　　　告　乙○○　男　2.
　　　　　　　　　　　　高雄縣.
上列被告因毒品危害防制條例案件，經檢察官提起公訴（93年度
毒偵字第5712號），嗣因被告就被訴事實為有罪之陳述，本院並
聽取當事人之意見後，改依簡式審判程序進行，判決如下：
    主  文
乙○○施用第二級毒品，處有期徒刑陸月，如易科罰金，以參佰
元折算壹日。
    事  實
一、乙○○因違反毒品危害防制條例案件，分別經法院裁定觀察
    、勒戒後，無繼續施用傾向，由台灣高雄地方法院檢察署檢
    察官以88年度偵字第5944號、台灣台南地方法院檢察署檢察
    官以88年度偵字第9583號為不起訴處分確定；(1)復因施用毒
    品案，經本院裁定送觀察勒戒後，有繼續施用傾向，於89年
    9 月15日入屏東戒治所強制戒治，於90年7月30日強制戒治
    執行完畢，經本院以90年度訴字第1675號判決應執行有期徒
    刑一年四月確定；(2)於91年8月9日再因施用第一級毒品案件
    ，經本院以91年度訴字第1716號判決有期徒刑一年確定，前
    開(1)(2)罪接續執行，於92年1月21日因縮短刑期假釋出監付
    保護管束，於93年7月16日縮短刑期執行完畢。詎仍未戒除
    毒癮，竟基於施用第二級毒品甲基安非他命之犯意，於上開
    強制戒治期滿釋放後之五年內，於93年7月16日下午3時20分
    許回溯24小時內之某時，在不詳地點施用第二級毒品甲基安
    非他命。嗣於93年7月16日下午2時20分許，在高雄縣茄萣鄉
    ○○村○○街之「冠天下遊藝場」內遭警盤查，主動隨警員
    至警局採集其尿液送驗而查獲。
二、案經高雄縣政府警察局湖內分局報告臺灣高雄地方法院檢察
    署檢察官偵查起訴。
    理  由
壹、程序方面：
    按本件被告乙○○所犯係死刑、無期徒刑、最輕本刑為三年
    以上有期徒刑以外之罪，其於準備程序就前揭被訴事實為有
    罪之陳述，經受命法官告知簡式審判程序之旨，並聽取其與
    公訴人之意見後，本院認無不得或不宜改依簡式審判程序進
    行之處，爰依刑事訴訟法第二百七十三條之一第一項、第二
    百八十四條之一，裁定本件由受命法官獨任進行簡式審判程
    序，合先敘明。
貳、實體方面：
  一、訊據被告乙○○對於右揭犯罪事實坦承不諱，本院復審酌
      ：
    (一)查被告前因施用毒品案件，分別經法院裁定觀察、勒戒後
      ，無繼續施用傾向，由台灣高雄地方法院檢察署檢察官以
      88年度偵字第5944號、台灣台南地方法院檢察署檢察官以
      88年度偵字第9583號為不起訴處分確定；復因施用毒品案
      ，經本院裁定送觀察勒戒後，有繼續施用傾向，於89年9
      月15日入屏東戒治所強制戒治，於90年7月30日強制戒治
      執行完畢，經本院以90年度訴字第1675號判決應執行有期
      徒刑一年四月確定之事實，有本院被告院內索引卡紀錄表
      、臺灣高等法院被告全國前案紀錄表、臺灣高雄地方法院
      檢察署刑案資料查註紀錄表各乙份在卷可按。是被告於涉
      本案之前，業曾犯施用毒品，並於觀察勒戒、強制戒治執
      行完畢後，經法院判刑確定甚明。
    (二)次查，經警將被告於93年7月16日遭查獲時所採集之尿液
      學附設中和紀念醫院93年11月9日編號00000000號濫用藥
      物尿液檢驗報告、尿液送驗代碼與姓名對照表各乙份在卷
      可稽。又查：
     (1)甲基安非他命經口服投與後，約百分之七十於二十四小
       時內可自尿液中排出，而尿液內含甲基安非他命成分之
       檢出，與投與安非他命的量、個人體質、檢驗儀器之精
       密度有關，通常採尿化驗是否呈陽性反應，應以投與後
       二十四小時內所採者為宜，此有行政院衛生署藥物食品
       檢驗局（八○）藥檢壹字第四五二九號函可查。
     (2)前揭高雄醫學大學附設中和紀念醫院尿液檢驗報告載明
       係以ＧＣ／ＭＳ（即氣相層析質譜儀分析法）方法檢驗
       ，而該方法之原理係檢品經氣化後，通過層析管分離純
       化，再將純化後之成分循序送入質譜儀做個別鑑定。因
       質譜儀所測定之圖譜，在化學上被公認具有指紋特性，
       故可據以完全判定該檢品係為何種化合物。職是，台北
       榮民總醫院即認為「若以氣相層析質譜儀（ＧＣ／ＭＳ
       ）作藥物及其代謝產物之定性及定量分析，幾乎不會有
       偽陽性反應產生」，此經該院83年4月7日以83北總內字
       第3059號函示明確。
     (3)準此而論，被告之尿液經以氣相層析質譜儀分析法檢驗，
       既係呈甲基安非他命陽性反應，顯見被告應有在前揭犯
       罪時地施用第二級毒品甲基安非他命之行為甚明。
    (三)綜上所述，被告前曾犯施用毒品，於強制戒治期滿後及經
      法院判刑確定後之五年內，再犯本件施用第二級毒品甲基
      安非他命，事證應屬明確，其犯行應堪認定。
二、查甲基安非他命屬毒品危害防制條例第二條第二項第二款所
    規定之第二級毒品，核被告所為，係犯毒品危害防制條例第
    十條第二項施用第二級毒品罪。被告持有第二級毒品，復進
    而施用，其持有毒品之低度行為，應為施用第二級毒品之高
    度行為所吸收，不另論罪。至被告(1)前因施用毒品案，經本
    院以90年度訴字第1675號判決應執行有期徒刑一年四月確定
    ；(2)再因施用第一級毒品案件，經本院以91年度訴字第1716
    號判決有期徒刑一年確定，前開(1)(2)罪接續執行，於92 年1
    月21日因縮短刑期假釋出監付保護管束，於93年7月16日縮
    短刑期執行完畢，有臺灣高等法院被告全國前案紀錄表可稽
    ，即前案需至93年7月16日晚間12時（即93年7月17日凌晨0
    時）始執行完畢，被告乙○○竟於93年7月16日下午3時20分
    許回溯24小時內之某時再犯本件施用第二級毒品案，仍屬在
    假釋期間內再犯，故本件不構成累犯，附此敘明。
三、本院審酌被告施用毒品，足以戕害其身心，滋生其他犯罪，
    惡化治安，嚴重損及公益，且被告前曾犯施用毒品，甫經強
    制戒治期滿，竟於短期內再為本件施用毒品犯行，顯見其不
    思悔改，自制力亦顯不佳；惟另考量被告於犯後即能坦承犯
    行，而其施用毒品行為於本質上係屬自我戕害行為，反社會
    性之程度應屬較低等一切情狀，酌情量處如主文所示之刑，
    並諭知易科罰金折算標準，以資懲儆。
據上論斷，應依刑事訴訟法第273條之1第1項、第284條之1、第
299條第1項前段，毒品危害防制條例第10條第2項，刑法第11 條
、第41條第1項前段，罰金罰鍰提高標準條例第2條，判決如主文
。
本案經檢察官甲○○到庭執行職務。
中　　華　　民　　國　　94　　年　　3 　　月　　24　　日
                  臺灣高雄地方法院刑事第五庭
                          法　官  郭瓊徽
以上正本證明與原本無異。
如不服本判決，應於收受送達後十日內向本院提出上訴書狀。
　　　　　　　　　　　　　書記官  陳瓊芳
中　　華　　民　　國　　94　　年　　3 　　月　　25　　日
附錄本判決論罪之法條：
毒品危害防制條例第十條第二項
    施用第二級毒品者，處三年以下有期徒刑。
